ru: Искусство и развлечения > Хобби и творчество > Моделизм: Модели ракет; Аксессуары для моделей поездов; Модели поездов; Наборы для масштабных моделей
zh-CN: 艺术与娱乐 > 爱好/艺术创作 > 模型制作: 火箭模型; 模型火车配件; 模型火车与火车套装; 比例模型套件
tr: Sanat ve Eğlence > Hobiler ve Sanatsal Çalışmalar > Maket Yapımı: Roket Maketleri; Maket Tren Aksesuarları; Maket Trenler ve Tren Setleri; Maket Setleri
pt-BR: Artes e entretenimento > Hobbies e artes > Construção de maquetes: Foguete em miniatura; Acessórios para maquetes de trem; Peças e maquetes de trem; Kits de miniatura
bg-BG: Изкуства и развлечения > Хобита и творчески изкуства > Изработка на модели: Ракетомоделизъм; Аксесоари за макет на влак; Макети на влакове и комплекти; Комплекти на умалени модели
nl: Kunst en entertainment > Hobby's en creatieve vaardigheden > Modelbouw: Modelraketten; Accessoires voor modeltrein; Modeltreinen en treinsets; Modelbouwpakketten
sk-SK: Umenie a zábava > Záľuby a tvorivé dielne > Modelárstvo: Modelárske rakety; Príslušenstvo pre modely vlakov; Modely vlakov a vlakových súprav; Súpravy modelov v mierke
zh-TW: 藝術/娛樂 > 嗜好和創作藝術 > 模型製作: 模型火箭; 鐵道模型場景組配件; 鐵道模型場景組; 等比例模型製作工具組
sl-SI: Kultura in zabava > Hobiji in ustvarjalne umetnosti > Izdelava modelov: Raketno modelarstvo; Dodatki za modele vlakov; Modeli vlakov in železniški kompleti; Kompleti maket
it: Arte e svago > Hobby e arti creative > Modellismo: Modelli di missili; Accessori per modellini di treni; Modellini treni/set di treni; Kit di modelli
vi: Nghệ thuật và giải trí > Sở thích và nghệ thuật sáng tạo > Tạo mẫu: Tên lửa mô hình; Phụ kiện tàu hỏa mô hình; Tàu hỏa và bộ tàu hỏa mô hình; Bộ mô hình quy mô
ja: 芸術・エンターテイメント > 趣味・コレクション > 模型: モデルロケット; 鉄道模型関連用品; 鉄道模型; 模型セット
de: Kunst & Unterhaltung > Hobby & Kunst > Modellbau: Modellraketen; Modelleisenbahnzubehör; Modelleisenbahn & Eisenbahnsets; Modellbausätze
hr-HR: Umjetnost i zabava > Hobiji i kreativne umjetnosti > Izrada modela: Izrada modela raketa; Dodatna oprema za modele vlakova; Modeli vlakova i setovi vlakova; Kompleti za izradu maketa
fi: Taide ja viihde > Harrastukset ja taiteet > Pienoismalli­välineet: Pienoismalliraketit; Pienoismallijunien tarvikkeet; Pienoismallijunat ja -junasetit; Pienoismallisetit
ko: 아트/엔터테인먼트 > 취미/예술 > 모형 제작: 모형 로켓; 모형 기차 부대용품; 모형 기차/기차 세트; 축소 모형 세트
hu: Művészet és szórakoztatás > Hobbik és kreatív művészet > Modellkészítés: Rakétamodellek; Modellvonat-kiegészítők; Modellvonatok és vonatkészletek; Méretarányos modellkészletek
es: Arte y ocio > Hobbies y artes creativas > Modelismo: Modelismo espacial; Accesorios para trenes en miniatura; Trenes en miniatura y juegos de trenes; Kits para modelismo
pl: Sztuka i rozrywka > Hobby i sztuki piękne > Modelarstwo: Modele rakiet; Akcesoria do modeli pociągów; Modele pociągów i zestawy pociągów; Zestawy do modelarstwa redukcyjnego
en: Arts & Entertainment > Hobbies & Creative Arts > Model Making: Model Rocketry; Model Train Accessories; Model Trains & Train Sets; Scale Model Kits
nb: Kunst og underholdning > Hobby og kreativitet > Modellmaking: Modellraketter; Tilbehør til modelltog; Modelltog og togsett; Skalamodellsett
ro-RO: Artă și divertisment > Hobby-uri și artă > Creare de modele și machete: Machete de rachete; Accesorii trenuri în miniatură; Modele de trenuri și seturi de trenuri; Seturi pentru machete la scară
lt-LT: Menai ir pramogos > Hobiai ir menai > Modelių gamyba: Raketų modeliavimas; Traukinių modelių priedai; Traukinių modeliai ir traukinių komplektai; Modelių rinkiniai
sv: Konst och underhållning > Hobby och skapande > Modelltillverkning: Modellraketer; Tillbehör till modelljärnvägar; Modelljärnvägar och modelltåg; Kit för modellbyggen
el: Τέχνες & Ψυχαγωγία > Χόμπι & Δημιουργικές Τέχνες > Κατασκευή μοντέλων: Μοντέλο Rocketry; Αξεσουάρ τρένων μοντέλων; Τρένα μοντέλα & σειρές τρένων; Κιτ μοντέλων κλίμακας
fr: Arts et loisirs > Loisirs et arts créatifs > Modélisme: Modélisme de fusées; Accessoires de modélisme ferroviaire; Trains miniatures et coffrets de trains; Kits de modélisme
pt-PT: Artes e lazer > Passatempos e artes criativas > Modelismo: Modelos de construção de foguetes; Acessórios de comboios modelo; Conjunto de comboio e modelos de comboio; Kits de modelo à escala
th: ศิลปะและความบันเทิง > งานอดิเรกและศิลปะสร้างสรรค์ > การทำโมเดล: จรวดจำลอง; อุปกรณ์รถไฟจำลอง; รถไฟจำลองและชุดรถไฟ; ขุดต่อโมเดลจำลอง
cs: Umění a zábava > Hobby, hudba a výtvarné umění > Modelářství: Raketové modelářství; Železniční modelářství – příslušenství; Železniční modelářství a sady vláčků; Stavebnice modelů
da: Kunst og underholdning > Hobby og håndarbejde > Modelbyggeri: Modelraketter; Modeltog – tilbehør; Modeltog og togsæt; Skalamodelsæt